【裁判字號】    95,簡上,39
【裁判日期】    950516
【裁判案由】    違反保護令罪等
【裁判全文】
臺灣屏東地方法院刑事判決              95年度簡上字第39號
上  訴  人  臺灣屏東地方法院檢察署檢察官
被      告  甲○○
上列上訴人因被告違反家庭暴力防治法案件，不服本院94年度簡
字第1565號，中華民國95年1 月9 日第一審刑事簡易判決，提起
上訴及移送併案審理（聲請簡易判決處刑案號：94年度偵字第53
99號；併案案號：95年度偵字第885 號、1329號），本院第二審
合議庭判決如下︰
    主      文
原判決關於違反家庭暴力防治法及定執行刑部分均撤銷。
甲○○連續違反法院依家庭暴力防治法第十三條、第十五條所為
禁止實施家庭暴力行為之裁定，處有期徒刑陸月，如易科罰金以
佰元折算壹日。
    事      實
一、甲○○係乙○○之配偶，與乙○○具有家庭暴力防治法第3
    條第1 款所定之家庭成員關係。甲○○前因對乙○○實施身
    體上不法侵害行為，經屏東縣警察局恆春分局聲請本院於民
    國94年10月4 日核發94年度緊暫家護字第7 號民事暫時保護
    令，命令甲○○不得對乙○○實施身體或精神上不法侵害之
    行為，並不得直接或間接對乙○○為騷擾之聯絡行為，詎甲
    ○○經乙○○告知而知悉上開保護令內容後，仍基於違反保
    護令之概括犯意，連續於(一)、94年11月3 日凌晨零時許，在
    屏東縣恆春鎮○○路117 巷11弄6 號住處內，徒手毆打乙○
    ○之頭部及臉部（傷害部分未據告訴），(二)、同日8 時至9
    時間，甲○○在上開住處飲酒後又與乙○○發生爭吵，乙○
    ○乃於同日9 時許報案，經警前往上址將乙○○帶回屏東縣
    警察局恆春分局建民派出所詢問時，甲○○於同日9 時25分
    騎乘車牌PYJ- 789號重型機車（酒後駕車涉犯公共危險罪部
    分，已經原審判決有期徒刑2 月確定）前往建民派出所，並
    出手拍打乙○○之臉頰（傷害部分未據告訴）。
二、94年12月12日，本院依恆春分局之聲請再核發94年度家護字
    第505 號民事通常保護令，命令甲○○不得對乙○○實施身
    體或精神上不法侵害之行為，及不得直接或間接對乙○○為
    騷擾行為，詎甲○○收受知悉該保護令內容後，仍承前違反
    保護令之概括犯意，於(三)、95年1 月18日上午11時30分，在
    前開住處，酒後無故徒手毆打乙○○左腰部及左手，致乙○
    ○左手臂擦傷（此部分傷害行為，已經乙○○於警詢中表明
    提出告訴），(四)、95年2 月19日上午5 時許，復在同上住處
    ，酒後無故持續辱罵乙○○「妳是共產黨」、「幹妳娘」等
    語，並作勢欲歐打乙○○，以加害身體之事施以恐嚇，致使
    乙○○心生畏懼而避至鄰家並報警處理。
三、案經乙○○訴由屏東縣警察局恆春分局報請臺灣屏東地方法
    院檢察署檢察官聲請簡易判決處刑及移送併案審理。
    理      由
一、按被告以外之人於審判外之陳述雖不符刑事訴訟法第159 條
    之1 至第159 條之4 等四條之規定，而經當事人於審判程序
    同意作為證據，法院審酌該言詞陳述或書面陳述作成時之情
    況，認為適當者，亦得為證據；當事人、代理人或辯護人於
    法院調查證據時，知有刑事訴訟法第159 條第1 項不得為證
    據之情形，而未於言詞辯論終結前聲明異議者，視為有前項
    之同意，刑事訴訟法第159 條之5 定有明文。本件被害人即
    告訴人乙○○於警詢中之供述，其性質雖屬傳聞證據，惟經
    本院於審理時予以提示並告以要旨，當事人已知上述筆錄為
    傳聞證據，且均未於言詞辯論終結前對筆錄內容聲明異議，
    本院審酌該言詞陳述作成時之情況，認為適當，依上開規定
    ，黎桃氏於警詢中之供述應有證據能力，先予敘明。
二、訊據被告甲○○坦承上揭違反家庭暴力防治法等犯行不違，
    核與告訴人乙○○於警詢中指訴受害情節相符，並有本院94
    年度緊暫家護字第7 號民事暫時保護令、94年度家護字第50
    5 號民事通常保護令、驗傷診斷書在卷可稽，及本院94年度
    家護字第50 5號家事案卷可資查考，堪認被告之自白與事實
    相符，本件事證明確，被告犯行堪以認定。
三、論罪科刑
(一)、核被告甲○○所為，係犯家庭暴力防治法第50條第1 款之違
    反保護令罪、事實欄二之(三)部分另犯刑法第277 條第1 項之
    傷害罪，其所犯上開2 罪，有方法結果之牽連關係，應依刑
    法第55條規定從一重之違反保護令罪處斷、事實欄二之(四)部
    分另犯刑法第305 條之恐嚇危害安全罪，與上開違反保護令
    罪間，亦有方法結果之牽連關係，應依刑法第55條規定從一
    重之違反保護令罪處斷。被告先後多次違反保護令犯行，時
    間緊接、犯罪構成要件相同，顯然基於概括犯意反覆為之，
    應依連續之規定以一罪論，並加重其刑。
(二)、公訴人雖僅就事實欄編號一所載被告違反保護令犯行聲請簡
    易判決處刑，惟因被告其餘違反保護令、傷害及恐嚇等犯行
    與檢察官聲請簡易判決處刑部分，分別有連續犯及牽連犯之
    裁判上一罪關係，已如前述，本院自應一併審究。原判決予
    以論罪科刑，固非無見，惟就事實欄編號二部分之違反保護
    令等犯行，未及審理，尚有未洽，檢察官上訴意旨執此指摘
    原判決不當，為有理由，應就原判決關於違反保護令及定應
    執行刑部分予以撤銷改判。
(三)、茲審酌被告之前科素行，本件犯罪之動機、目的、手段、所
    生危害，及犯後坦承犯行、態度尚稱良好等一切情狀，量處
    如主文第2 項所示之刑，併諭知易科罰金之折算標準。
四、據上論斷，應依刑事訴訟法第455 條之1 第3 項、第369 條
    第1 項前段、第364 條、第299 條第1 項前段，家庭暴力防
    治法第50條第1 款，刑法第11條前段、第55條、第56條、第
    277 條第1 項、第305 條、第41條第1 項前段，罰金罰鍰提
    高標準條例第1 條前段、第2 條判決如主文。
本案經檢察官林吉泉到庭執行職務
中    華    民    國    95    年    5     月    16    日
                  刑事第三庭  審判長法  官  楊清安
                                    法  官  柯雅惠
                                    法  官  楊萬益
以上正本證明與原本無異。
不得上訴。
                                    書記官  曾文玲
中    華    民    國    95    年    5     月    16    日
附錄論罪法條：
家庭暴力防治法第50條第1 款
（違反保護令罪之處罰）
違反法院依第十三條、第十五條所為之下列裁定者，為本法所稱
之違反保護令罪，處三年以下有期徒刑、拘役或科或併科新台幣
十萬元以下罰金︰
一、禁止實施家庭暴力行為。
中華民國刑法第277條第1 項
(普通傷害罪)
傷害人之身體或健康者，處 3 年以下有期徒刑、拘役或 1 千元
以下罰金。
中華民國刑法第305條
(恐嚇危害安全罪)
以加害生命、身體、自由、名譽、財產之事，恐嚇他人致生危害
於安全者，處2 年以下有期徒刑、拘役或300 元以下罰金。


司法院資訊處製作；財團法人民間司法改革基金會備份。
